臺灣高雄地方法院刑事判決　　　　　　　 96年度易字第775號
公　訴　人　臺灣高雄地方法院檢察署檢察官
被　　　告　乙○○
上列被告因違反商標法案件，經檢察官提起公訴（96年度偵字第
1518號），被告於準備程序為認罪之陳述，本院合議庭裁定由受
命法官行簡式審判程序，判決如下：
    主  文
乙○○明知未得商標權人同意，於同一商品，使用相同之註冊商
標之商品而販賣，累犯，處有期徒刑月，如易科罰金，以新臺
幣壹仟元折算壹日。扣案仿冒「LEVI’S 」商標之衣服共壹佰參
拾柒件，均沒收。
    事  實
一、乙○○前於民國89年間，因犯賭博案件，經臺灣高等法院高
    雄分院以92年度上易字第1549號判決判處有期徒刑3 月，於
    93 年9月29日易科罰金執行完畢。詎仍不知悔改，明知「
    LEVI'S」之商標圖樣，係美商利惠公司（下稱利惠公司）向
    我國經濟部智慧財產局申請註冊登記，取得商標專用權之註
    冊商標，指定使用於男女老幼衣服及領袖、T 恤、衣服等之
    各式商品，且均在商標專用期間內，任何人未經該商標專用
    權人之同意或授權，不得於同一商品或類似商品，使用相同
    或近似於此等註冊商標，竟於95年12月17日20時40分許，在
    高雄市○○區○○街奧斯卡戲院前，擺設放有仿冒之「LEVI
    'S」之商標圖樣商品，以每件衣服新台幣299 元至499 元不
    等之價格，供不特定人購買牟利，並已賣出約5 件，得款約
    1 千多元。嗣於同日20時55分許，為警查獲，並扣得仿冒「
    LEVI'S」之商標衣服137 件。
二、案經內政部警政署保安警察第二總隊第一大隊第三中隊移送
    臺灣高雄地方法院檢察署檢察官偵查起訴。
    理    由
一、本件被告所犯係死刑、無期徒刑、最輕本刑為3 年以上有期
    徒刑以外之罪，其於準備程序中就被訴事實為有罪之陳述，
    經法官告知簡式審判程序之旨，並聽取公訴人及被告之意見
    後，本院合議庭認無不得或不宜改依簡式審判程序進行之情
    事，依刑事訴訟法第273 條之1 第1 項、第284 條之1 規定
    ，裁定本件進行簡式審判程序，合先敘明。
二、檢察官、被告於本院準備及審理程序，對起訴書所載證據清
    單所列證據之證據能力，均不爭執，表示同意作為證據；且
    被告就其於警詢時之陳述，亦表示無意見等語（參本院卷第
    15、24頁）。再上揭事實，業據被告於警詢及本院審理中坦
    承不諱，並有移案機關扣押筆錄、扣押物品目錄表、經濟部
    智慧財產局利惠公司「LEVI'S」商標註冊檢索服務表、現場
    查獲照片12紙在卷可資為證，罪證已臻明確，被告上開自白
    洵堪採信，是被告明知未得商標權人同意，於同一商品，使
    用相同之註冊商標之商品而陳列、販賣，犯行堪以認定，應
    予依法論科。
三、按刑事法若干犯罪行為態樣，本質上原具有反覆、延續實行
    之特徵，立法時既予特別歸類，定為犯罪構成要件之行為要
    素，則行為人基於概括之犯意，在密切接近之一定時、地持
    續實行之複次行為，倘依社會通念，於客觀上認為符合一個
    反覆、延續性之行為觀念者，於刑法評價上，即應僅成立一
    罪。學理上所稱「集合犯」之職業性、營業性或收集性等具
    有重複特質之犯罪均屬之，例如經營、從事業務、收集、販
    賣、製造、散布等行為概念者是（最高法院95年度台上字第
    1079號、第3937號、第4686號判決意旨參照）。基此，反覆
    販賣仿冒商品之行為為繼續犯，於終止販賣行為之前，犯罪
    行為仍在繼續實施之中，其間縱有數次賣出商品之結果，仍
    僅論以實質上一罪，合先敘明。
四、核被告反覆陳列進而販賣仿冒商品之行為，係犯商標法第82
    條、第81條第1 款之明知為未得商標權人同意，於同一商品
    ，使用相同於他人註冊商標之商品而販賣罪。被告意圖販賣
    而陳列上開商品之低度行為，應為販賣之高度行為所吸收，
    不另論罪。被告前因賭博案件，經臺灣高等法院高雄分院以
    92年度上易字第1549號判決判處有期徒刑3 月，於93年9 月
    29日易科罰金執行完畢，有台灣高等法院被告前案紀錄表在
    卷足參，其於上開徒刑執行易科罰金完畢後，5 年以內再故
    意犯本件有期徒刑以上之罪，依刑法第47條第1 項規定，構
    成累犯，應予加重其刑。爰審酌商標具有辨識商品來源之功
    能，且企業經營者通常經過相當時間並投入大量資金於商品
    之行銷及品質之改良，始得使該商標具有代表一定品質之效
    ，被告明知所販售者係仿冒商標之商品，竟為圖販售上開仿
    冒商品牟利，其行為已對商標權人之商譽造成損害，且就真
    正商標權所表彰之品質亦產生影響，破壞我國致力於智慧財
    產權保護之國際聲譽；惟念及被告販賣仿冒商品期間非長，
    販賣所得有限，所查獲仿冒品數量非鉅，犯後坦承犯行，態
    度尚可等一切情狀，量處如主文所示之刑，並斟酌被告犯罪
    情節、學歷國中畢業、家境勉持，諭知易科罰金以新臺幣1
    千元折算1 日，以資懲儆。扣案仿冒商標之衣服共137 件，
    為被告明知仿冒商標商品而販賣之商品，依商標法第83 條
    規定，不問屬於犯人與否，併應宣告均沒收。
據上論結，依刑事訴訟法第273 條之1 第1 項、第284 條之1 ，
商標法第82條、第81條第1 款、第83條，刑法第11條、第47條第
1項、第41條第1 項前段，判決如主文。
本案經檢察官甲○○到庭執行職務。
中　　華　　民　　國　　96　　年　　3 　　月　　29　　日
                  刑事第二庭    法　官  李昆南
以上正本，係照原本作成，證明與原本無異。
如不服本判決，應於送達後10日內，向本院提出上訴狀。
中　　華　　民　　國　　96　　年　　3 　　月　　29　　日
                                書記官  黃美玲
附錄本判決論罪之法條：
商標法第81條第1款
未得商標權人或團體商標權人同意，有下列情形之一者，處3年
以下有期徒刑、拘役或科或併科新臺幣20萬元以下罰金：
一、於同一商品或服務，使用相同之註冊商標或團體商標者。
商標法第82條
明知為前條商品而販賣、意圖販賣而陳列、輸出或輸入者，處1
年以下有期徒刑、拘役或科或併科新臺幣5 萬元以下罰金。
